# 请教陈版，同一控制下二级公司之间无偿划转子企业，划出方未实现内部损益是冲权益吗

提问人：Leighzz 时间：2023-01-13 14:09:07
请教陈版，同一控制下，二级子公司之间无偿划转子企业，上期延续下来的未实现内部损益是一次性冲权益还是损益？原理是啥呢？

回答人：chenyiwei
应注意区分“上期延续下来的未实现内部损益”是顺流交易还是逆流交易形成。
如果是顺流交易形成，即该项未实现损益影响子公司净资产账面价值，则划出方视同内部交易损益实现，其实现的影响体现在划出时冲减权益的金额中（减少了所划出的净资产，相当于增加资本公积）。
如果是逆流交易形成，则划出该子公司并未导致逆流交易损益就此实现，故仍按照该子公司的账面净资产冲减权益，后续仍需继续抵销未实现损益直至实现为止。

提问人：Leighzz 时间：2023-01-30 15:39:39
谢谢陈版，未实现内部损益是二级公司下属两个三级公司A、B之间内部交易形成，被划出方是A，这个是比照您上面说的顺流还是逆流交易的处理呢

回答人：chenyiwei
是A卖给B还是B卖给A？如果是A卖给B，视同逆流交易；反之则是顺流交易。就是看内部交易的标的资产是否一并被处置到了合并范围之外。